臺灣花蓮地方法院花蓮簡易庭民事裁定　　　　　　　九十一年度花簡字第一二七號
　　原　　　告　賴峰育　住台北縣○○市○○路○段○巷○弄○○○號
 
一、原告因給付票款事件，曾聲請對被告賴桃香發支付命令，惟被告已於法定期間內
　　對支付命令提出異議，應以支付命令之聲請視為起訴。茲限原告於收受本裁定後
　　七日內補正左列事項，如逾期未補正，即駁回原告之訴。
　　（一）本件訴訟標的金額核定為新台幣肆拾伍萬元，應繳裁判費新台幣四千五百
　　　　　元，扣除前繳支付命令裁判費新台幣肆拾伍元外，尚應補繳新台幣四千四
　　　　　百五十五元。
　　（二）交付送達費郵票十份（每份新台幣參拾肆元）。
二、特此裁定。
 
中 　　華　 　民　　　國　　九十一　　年　　　四　　　月　十一 　　　日
　　　　　　　　　　　　　　　　　臺灣花蓮地方法院花蓮簡易庭
　　　　　　　　　　　　　　　　　　　法　　　官　陳　雅　敏
右正本證明與原本無異。
本裁定不得抗告。
　　　　　　　　　　　　　　　　　　　法院書記官　徐　宗　賢
中 　　華　 　民　　　國　　九十一　　年　　　四　　　月　十二 　　　日
台灣花蓮地方法院花蓮簡易庭宣示判決筆錄　　　　　九十一年度花簡字第一二七號
　　原　　　告　賴峰育　住台北縣○○市○○路○段○巷○弄○○○號
　　被　　　告　賴桃香　住花蓮縣○○鄉○○村○○○街○○號
 
右當事人間九十一年度花簡字第一二七號給付票款事件於中華民國九十一年六月七日
下午四時整，在本院公開宣示判決出席職員如左：
　　　　法　　　官　陳雅敏
　　　　法院書記官　徐宗賢
朗讀案由到場當事人：均未到
法官宣示判決，判決主文、所裁判之訴訟標的及其理由要領如左：
    主  文
被告應給付原告新台幣肆拾伍萬元，及自如附表所示之提示日起至清償日止按年息百
分之五計算之利息。
訴訟費用由被告負擔。
本判決得假執行。
    事實及理由
一、原告起訴主張其持有被告簽發如附表所示之支票二紙，面額總計新台幣（下同）
    四十五萬元，詎原告分別於附表所載之提示日，向付款人為付款之提示竟遭退票
    ，追索無著，爰依票款給付請求權請求被告給付四十五萬元，及自如附表所示利
    息起算日起至清償日止，按年息百分之五計算之利息。被告對其簽發前揭支票乙
    節並不爭執，惟以系爭支票係訴外人張炎銘向其借的票，張炎銘也有在支票上背
    書等語資為抗辯。
二、原告主張之事實，業據提出與所述相符之支票及退票理由單各二紙為證，被告對
    於系爭支票為其簽發乙節並不爭執，再參酌原告所提證物，應認原告之主張為真
    實。
三、按在票據上簽名者，依票上所載文義負責；又按票據債務人不得以自己與執票人
    之前手間所存抗辯之事由對抗執票人，但執票人取得票據出於惡意者，不在此限
    ，票據法第五條第一項、第十三條分別定有明文。次按主張有利於己之事實應負
    舉證責任，民事訴訟法第二百七十七條明文可參。被告既為系爭支票之發票人，
    自應依票上所載文義對執票人即原告負付款之責，不得持其與執票人之前手即張
    炎銘間之抗辯事由對抗原告；且被告亦未舉證證明原告取得票據有惡意之情形，
    是被告拒絕付款，並無理由。從而，原告基於票款給付請求權請求被告給付票款
    四十五萬元，及自如附表所示利息起算日起至清償日止，按年息百分之五計算之
    利息，為有理由，應予准許。
四、本判決第一項係命清償票據上債務之判決，爰依民事訴訟法第三百八十九條第一
    項第四款之規定，逕依職權宣告假執行。
 
中 　　華　 　民　　　國　　九十一  　年　　　六　　　月　  　　七 　　日
　　　　　　　　　　　　　　　臺灣花蓮地方法院花蓮簡易庭
　　　　　　　　　　　　　　　　　法院書記官  徐　宗　賢
                                  法      官  陳　雅　敏
右為正本係照原本作成。
如不服本判決，應於送達後廿日內，向本院提出上訴狀並表明上訴理由，如於本判決
宣示後送達前提起上訴者，應於判決送達後廿日內補提上訴理由書（須附繕本）。
 
中 　　華　 　民　　　國　　九十一  　年　　　六　　　月　  　十三   　日
 
　　　　　　　　　　　　　　　　　法院書記官  徐　宗　賢
附表：
┌──┬────┬─────┬────┬─────┐
│編號│票  號  │票面金額  │發票日  │提示日即  │
│    │        │(新台幣)  │        │利息起算日│
├──┼────┼─────┼────┼─────┤
│一　│0000000 │  二十萬元│90.03.05│90.03.19  │
├──┼────┼─────┼────┼─────┤
│二　│0000000 │二十五萬元│90.03.20│90.03.22  │
└──┴────┴─────┴────┴─────┘